---
title: "Tarefa1"
author: "Lucas G Nachtigall"
date: "2022-09-14"
output:
  pdf_document: default
  html_document: default
---

```{r setup, include=FALSE}
knitr::opts_chunk$set(echo = TRUE)
```

```{r, echo=FALSE, message=FALSE}
library(caret)
library(ggplot2)
library(gridExtra)
library(GGally) 
```

## 1.Carregue a base de dados e mostre a estrutura do dataset (str()). Comente sobre o número de amostras, de variáveis (e seu tipo). O arquivo do dataset não pode ser modificado de forma alguma. A leitura deverá ser realizada de tal maneira qualquer característica dos dados. 

```{r}
rm(list=ls())
#setwd("./Downloads")
dados = read.csv2("Dry_Bean_Dataset.csv",header=T)
str(dados)
```

  O dataset possui 17 colunas: 16 colunas numéricas e 1 categórica. A variável categórica é o rótulo da classe.


## 2.Altere a variável do tipo do feijão (Class) para um factor. Utilizando um comando mostre como estimar o número de classes existentes. 

```{r}
dados$Class=factor(dados$Class)
str(dados$Class)
```
  
  O database possui 7 classes.

## 3.Quantas amostras existem por classe? Use um gráfico de barras para ilustrar as quantidades.

```{r}
ggplot(dados,aes(Class,fill=Class)) + 
  geom_bar()+ geom_text(aes(label = ..count..), stat = "count", vjust = 1.5, colour = "white") + theme(legend.position="none")
```

  Das 7 classes (Barbunya, Bombay, Cali, Dermason, Horoz, Seker e Sira) existentes, sendo que as classes possuem o número de amostras divergentes. Isto é, o dataset é desbalanceado. 

## 4.Alguma variável apresenta outliers? Tem alguma que não apresenta? Se as amostras  com outliers fossem removidas, reduziria em quanto o número de amostras? Alguma classe sofreria uma redução maior do que a outra? Crie um boxplot por variável (boxplot()) para auxiliar na explicação. Não remova os outliers para as próximas etapas!

```{r}
p = list()
for(i in 1:16){
  p[[i]] = ggplot(dados, aes_string(x="Class", y=names(dados)[i],fill="Class")) + geom_boxplot() + theme(legend.position="none")
  do.call(grid.arrange,c(p[i],ncol=1))
}
```
```{r}
colnames(dados)
```

  A Classe "Dermason" não apresenta outliers nas variálveis Area e EquivDiameter. 
  Na Variável Extent as classes Barbunya, Dermason, Horoz e Sira não apresentam outliers.
   A classe Bombay pode ser facilmente discriminada em relação às demais classes, nas variáveis "Area", "Perimeter", "MinorAxisLength", "MajorAxisLength", "ConvexArea" e "EquiveDiameter".

## 5.Utilizando um gráfico boxplot por variável x classe (organize em 3 colunas), diga qual é a variável que teria maior poder de discriminação? Justifique a sua escolha. 

```{r}
p = list()
for(i in 1:16){
  p[[i]] = ggplot(dados, aes_string(x="Class", y=names(dados)[i],fill="Class")) + geom_boxplot() + theme(legend.position="none")
  if((i==3) || (i==6) || (i==9) || (i==12) || (i==15)){
    do.call(grid.arrange,c(p[(i-2):i],ncol=3))
  }
}

```

  Algumas das variáves que poderia ter mais poder de discriminação seria: "Eccentricity", "ConvexArea", "ShapedFactor1" e "ShapedFactor2". Os principais pontos pelo qual estas variáveis se destacam são seus pontos mínimos e máximos, serem proximos e com poucos, ou nenhum, outlier, como também os pontos são diferentes entre as classes.


## 6.Utilizando gráficos de densidade  por variável (organize em 3 colunas), é possível fazer alguma afirmação sobre a discriminabilidade de alguma classe? Pode utilizar os boxplots gerados na etapa anterior para auxiliar nas conclusões. 

```{r}
p = list()
for(i in 1:16){
   p[[i]] = ggplot(dados, aes_string(x=names(dados)[i],fill="Class")) + 
            geom_density(alpha=0.5,color="darkgray") + 
            theme(legend.position="top", legend.title = element_blank())
   if((i==3) || (i==6) || (i==9) || (i==12) || (i==15)){
    do.call(grid.arrange,c(p[(i-2):i],ncol=3))
  }
}
```
  
  As Classes Bombay e Seker possuem grande discrepancia em algumas Variáveis.

## 7.Algumas variável (por classe) possui uma distribuição normal (curva do sino)? É possível verificar numericamente se é verdade? 

```{r}
leves = list("BARBUNYA", "BOMBAY", "CALI", "DERMASON", "HOROZ", "SEKER", "SIRA")
p = list()
for(j in 1:7){
  print(leves[j])
  for(i in 1:16){
    p[[(i-1)*2+1]] = ggplot(dados[dados$Class==leves[j],], aes_string(x=names(dados)[i],fill="Class")) + geom_density(alpha=0.5,color="darkgray") + theme(legend.position="none")
    p[[i*2]] = ggplot(dados[dados$Class==leves[j],], aes_string(sample=names(dados)[i]),color="Class") + stat_qq()+stat_qq_line()
    if((i%%2)==0){
      do.call(grid.arrange,c(p[(i-1):i],ncol=2))
    }
  }  
}
```
```{r}
leves = list("BARBUNYA", "BOMBAY", "CALI", "DERMASON", "HOROZ", "SEKER", "SIRA")
pvalue = c()
for(j in 1:7){
  for(i in 1:16){
    pvalue[i] = shapiro.test(dados[dados$Class==leves[j],i])$p.value
  }
  barplot(pvalue,names.arg = names(dados)[1:16])
  abline(h=0.05, col = "Red", lty = 5, lwd = 2)
}
```

  Em nenhuma das classes possui uma distribuição normal, em todas as classes há uma variável que possui uma discrêpancia dos dados.

## 8.Utilizando um gráfico de dispersão entre pares de variáveis, diga se existe alguma associação entre variáveis que permite uma maior discriminação?

```{r}
ggpairs(dados[,1:16], aes(colour = dados$Class, alpha = 0.4))
```

  Há discriminação de algumas classes em determinadas variáveis com maiores diferenças que em outras mesmo desconsiderando os outliers.

## 9.Após ter analisado estas informações, quais considerações você faz sobre este conjunto de dados (ou tarefa)?
  Com relação à classificação das sementes de feijão, as características de dimensão e forma das variedades de feijão não possuem características discriminatórias externas, o que torna esse processo de classificação complexo.


